【裁判字號】    98,簡上,215
【裁判日期】    980526
【裁判案由】    詐欺
【裁判全文】
臺灣板橋地方法院刑事判決             98年度簡上字第215號
上  訴  人
即  被  告  甲○○○
上列上訴人即被告因詐欺案件，不服本院中華民國98年1 月19日
第一審簡易判決（97年度簡字第10033 號，聲請簡易判決處刑案
號：97年度偵字第2550號），提起上訴，本院管轄第二審之合議
庭裁定依簡式審判程序審理，本院判決如下：
    主      文
上訴駁回。
甲○○○緩刑貳年。
    事實及理由
一、本案被告甲○○○所犯係死刑、無期徒刑、最輕本刑為3 年
    以上有期徒刑或高等法院管轄第一審案件以外之罪，其於本
    院審理時就被訴事實為有罪之陳述，本院即依刑事訴訟法第
    455 條之1 第3 項準用同法第364 條及同法第273 條之1 第
    1 項之規定，經本院告知簡式審判程序之旨，並聽取檢察官
    及被告之意見後，裁定本案進行簡式審判程序，合先敘明。
二、本案經本院審理結果，認第一審判決以被告所為係犯刑法第
    30條第1 項前段、第339 條第1 項之幫助詐欺取財罪，而依
    刑事訴訟法第449 條第1 項前段、第3 項、第454 條第2 項
    ，刑法第30條1 項前段、第339 條第1 項、第41條第1 項前
    段，刑法施行法第1 條之1 第1 項、第2 項前段之規定，並
    審酌被告並無前科（參照卷附之臺灣高等法院被告前案紀錄
    表），其提供帳戶資料供他人詐欺取財，助長詐騙財產犯罪
    之風氣，增加被害人尋求救濟之困難，並擾亂金融交易往來
    秩序，危害社會正常交易安全，兼衡被害人被詐騙之金額、
    被告犯罪之動機、目的、手段暨犯後之態度等一切情狀，量
    處有期徒刑3 月，並諭知易科罰金之折算標準，其認事用法
    及量刑均屬妥適，應予維持，除補充證據：被告於本院訊問
    時之自白外，均引用第一審簡易判決書記載之事實、理由及
    證據（詳如附件）。
二、被告上訴雖稱：已與告訴人達成和解，請求從輕量刑云云。
    惟按關於刑之量定，係實體法上賦予法院得為自由裁量之事
    項，倘其未有逾越法律所規定之範圍，或濫用其權限，即不
    得任意指摘為違法，被告雖就原審法院適法範圍裁量權之行
    使為爭執，惟原審量定刑期，已審酌被告各種犯罪情狀，並
    無失出，且被告係於本院準備程序時，始與被害人達成和解
    ，有本院調解筆錄在卷可參（見本院卷第16頁），原審自無
    從審酌此一和解情狀，是被告請求從輕量刑云云，為無理由
    ，應予駁回。
三、末查被告前未曾因故意犯罪受有期徒刑以上刑之宣告，有臺
    灣高等法院被告前案紀錄表佐卷可考，其因一時失慮致罹刑
    典，然已坦承犯行，知所悔悟，並與被害人達成和解，經被
    害人表示願原諒被告，有本院調解筆錄佐卷可考，經此偵審
    教訓，當知所警惕，而無再犯之虞，本院認所宣告之刑以暫
    不執行為適當，併依刑法第74條第1 項第1 款之規定，宣告
    緩刑2 年，用啟自新。
據上論斷，應依刑事訴訟法第455 條之1 第1 項、第3 項、第36
4 條、第273 條之1 第1 項、第368 條、第373 條，刑法第74條
第1 項第1 款，判決如主文。
本案經檢察官郭季青到庭執行職務。
中    華    民    國    98    年    5     月    26    日
                  刑事第十六庭  審判長法  官  許必奇
                                      法  官  陳明偉
                                      法  官  鄧雅心
以上正本證明與原本無異。
本判決不得上訴。
                                      書記官  王小芬
中    華    民    國    98    年    5     月    26    日
附件：


司法院資訊處製作；財團法人民間司法改革基金會備份。
